---
title: "列映射、配置与数据格式（中文）"
description: "如何把 sleepcleanr 适配到自己的数据集：YAML 列映射、阈值配置、时间戳格式、输入数据结构与人工修正 CSV 模板。"
output: rmarkdown::html_vignette
vignette: >
  %\VignetteIndexEntry{列映射、配置与数据格式（中文）}
  %\VignetteEngine{knitr::rmarkdown}
  %\VignetteEncoding{UTF-8}
---

```{r, include = FALSE}
knitr::opts_chunk$set(collapse = TRUE, comment = "#>")
```

sleepcleanr 通过 YAML 配置文件完全可配置：把数据集的列名映射到管线内部变量、
调整阈值，无需修改任何 R 代码。

```{r setup, eval = FALSE}
library(sleepcleanr)
```

## 安装与运行

```r
# 从 GitHub 安装
renv::install("cyracaid/sleepdiary-cleaner")

# 加载并运行
library(sleepcleanr)
run_pipeline()
```

## 适配自己的数据集

```r
# 第 1 步：复制配置模板
library(sleepcleanr)
file.copy(system.file("config_template.yaml", package = "sleepcleanr"),
          "my_study.yaml")
```

**第 2 步：编辑 `my_study.yaml`**

文件开头只有两项必须改：

```yaml
data:
  files:
    main: "your_data.rds"        # 你的睡眠日记文件（.rds 或 .csv）
    extra: ""                    # 除非 StartDate 在单独文件里，否则留空
```

三种常见场景：
- **全部在一个文件**（大多数数据集）：`main: "my_data.rds"`，`extra: ""`
- **数据分两个文件**：`main: "ema_vars.rds"`，`extra: "dates.csv"`
- **你的数据是 CSV**：`main: "my_data.csv"`，`extra: ""` — `.csv` 扩展名自动检测

### 列映射

把数据集的列名映射到管线的内部变量：

```yaml
column_mapping:
  identifiers:
    pid: "subject_id"          # 你的参与者 ID 列
    day_num: "study_day"       # 你的研究日数列
  timestamp:
    time_bed_hhmm: "bedtime"   # 你的就寝时间 HH:MM 列
    time_bed_ampm: "bed_ampm"  # 你的就寝 AM/PM 列
    time_sleep_hhmm: "sleeptime"
    time_sleep_ampm: "sleep_ampm"
  duration:
    sol: "sleep_onset_latency" # 你的 SOL 列（分钟）
    waso: "wake_after_onset"   # 你的 WASO 列（分钟）
  substance:
    caffeine: "caffeine_cups"
    alcohol: "alcohol_drinks"
```

### 阈值

按你的研究人群调整检测灵敏度：

```yaml
classification:
  metric_validation:
    sol:
      excessive_minutes: 120   # SOL > 2h → 标记
    se:
      min_valid_percent: 0
      max_valid_percent: 100
    tst_tib_ratio:
      min_ratio: 0.5
      max_ratio: 1.0
  flag_severity:
    poor_efficiency_threshold_pct: 70   # SE < 70% → 标记
    high_sol_threshold_hours: 1         # SOL > 1h → 标记
    high_waso_threshold_hours: 1.5      # WASO > 1.5h → 标记
```

阈值依据见 `THRESHOLDS.md`——默认值对健康成人样本故意宽松；临床人群需重审。

### 时间戳格式

```yaml
timestamp:
  input_format: "hh:mm AM/PM"   # 或 "HH:MM", "HH:MM:SS"
  ampm:
    enabled: true
    pm_keywords: ["PM", "pm"]
```

**第 3 步：用你的配置运行**

```r
run_pipeline(config = "my_study_config.yaml")
```

所有管线脚本自动读取配置；无需改 R 代码。

## 输入数据结构

**本仓库不含原始参与者数据。** 所有含参与者数据的 CSV 都被 gitignore。
含合成数据的模板在 `templates/`。

| 列组 | 变量 | 说明 |
|---|---|---|
| 标识符 | pid, day_num, row_id, participant | 参与者和记录 ID |
| 日期 | StartDate | EMA 会话的日历日期 |
| 原始时间戳（HH:MM）| time_bed_am_hhmm, time_sleep_am_hhmm, time_awake_am_hhmm, time_getup_am_hhmm | 自报就寝/入睡/醒来/起床时钟时间 |
| 原始时间戳（AM/PM）| time_bed_am_ampm, time_sleep_am_ampm, time_awake_am_ampm, time_getup_am_ampm | 每个时间戳的 AM/PM 指示 |
| 原始时长 | duration_totalmin_sol_estimate_am, duration_totalmin_waso_estimate_am | 自报 SOL 和 WASO（分钟）|
| 小睡/运动 | duration_totalmin_napstoday_PM, exercise_PM_totalmin_[Light\|Moderate\|Vigorous\|Strength] | 自报小睡和运动时长 |
| 物质使用 | caffeinetoday_PM_NumCaffeinatedDrinksSnacks_1, alcoholtoday_PM_NumAlcoholicDrinks_1, nicotine_amount_pm_doses, cannabis_amount_pm_doses | 自报物质使用 |
| WASO 次数 | num_waso_estimate_am, num_waso_am | 醒来次数 |

## 人工修正 CSV 模板

| 模板文件 | 正式文件 | 用途 |
|---|---|---|
| `templates/template_manual_error_corrections.csv` | `manual_error_corrections.csv` | 时间戳修正（AM/PM、顺序）|
| `templates/template_manual_unusual_corrections.csv` | `manual_unusual_corrections.csv` | 接受的异常模式 |
| `templates/template_manual_nap_exercise_corrections.csv` | `manual_nap_exercise_corrections.csv` | 小睡/运动时长修正 |
| `templates/template_manual_sleep_metric_duration_corrections.csv` | `manual_sleep_metric_duration_corrections.csv` | SOL/WASO 指标修正 |
| `templates/template_manual_metric_review_acceptances.csv` | `manual_metric_review_acceptances.csv` | 人工接受的指标标记 |
| `templates/template_second_review_checklist.csv` | `second_review_checklist.csv` | 第二人验证决定 |

## 输出

| 文件 | 内容 |
|---|---|
| `output/correction_status_final.csv` | 每次运行摘要：n_total, tst, sol, error/corrected/flag 计数 |
| `output/appendix_step_ledger.csv` | 逐步标记追踪账本 |
| `output/flagged_records_self_reported.csv` | 标为 SELF_REPORTED_FLAG 的记录 |
| `latest_visualization_*/figure_index.png` | 所有生成图的总览 |
| `output/verification/real_n13990/`, `verification/synth_n280/` | 稳定、永不被覆盖的验证产物 |

输出结构的关键规则：
- `latest_visualization_<tag>_n<rows>/` 是"最新"而非"历史"——每次可视化运行清空重建。
- `verification/<tag>_n<rows>/` 是同级目录，永不被清空逻辑触碰。
- 真实数据输出只落在 `output/`（gitignore）；合成输出路由到 `output/` 之外。
