---
title: "管线架构（中文）"
description: "sleepcleanr 清洗管线的 10 步结构、8 个检测规则族、决策三态与分类体系。"
output: rmarkdown::html_vignette
vignette: >
  %\VignetteIndexEntry{管线架构（中文）}
  %\VignetteEngine{knitr::rmarkdown}
  %\VignetteEncoding{UTF-8}
---

```{r, include = FALSE}
knitr::opts_chunk$set(collapse = TRUE, comment = "#>")
```

本文档说明 sleepcleanr 管线的结构：清洗步骤、真正干活的规则族、以及给每条记录
打标签的分类体系。

```{r setup, eval = FALSE}
library(sleepcleanr)
```

## 管线步骤

```
原始数据 ──→ Step 1: 加载数据 ──→ Step 2: 解析时间戳 ──→ Step 3: 解析区间 ──→ Step 4: 序列标准化
                                                                                                      │
                                                                                                      ▼
                                                                                             Step 5: 分类记录
                                                                                             (生成审阅 CSV)
                                                                                                      │
                                                                                             Step 5.75: Second Review
                                                                                                      │
                                                                                             Step 6: 应用人工修正
                                                                                             (读取 manual_error_corrections.csv)
                                                                                                      │
                                                                                             Step 6.5: 应用时长修正
                                                                                             (nap, exercise, SOL/WASO corrections)
                                                                                                      │
                                                                                             Step 7: 计算睡眠指标
                                                                                             (TST, SOL, WASO, SE, TIB)
                                                                                                      │
                                                                                             Step 8: 自动检测
                                                                                             (TIMESTAMP/DURATION/AMOUNT/SELF-REPORTED)
                                                                                                      │
                                                                                             Step 8.5: 跨被试检查
                                                                                                      │
                                                                                              Step 9: 生成图表
```

**10 步**（来源：`inst/steps.yaml`）：

| 步骤 | 标签 | 说明 |
|------|------|------|
| 1 | 加载数据 | .rds/.csv 自动检测；模式校验；可选合并补充文件 |
| 1.5 | 字段错填检查 | 原始数据上 SOL/WASO 时钟时间 vs 时长字段错填检测 |
| 2-4 | 解析与标准化（S3 链）| 解析时间戳 → 解析区间 → 序列标准化 |
| 5 | 分类记录 | 生成人工审阅 CSV |
| 5.75 | 二次审阅共识 | 应用二次审阅清单共识 |
| 6-7 | 修正与计算指标（S3 链）| 人工 + 时长修正；TST/SOL/WASO/SE 指标；has_correction 枚举 |
| 8 | 自动检测剩余问题 | TIMESTAMP/DURATION/AMOUNT/SELF-REPORTED flag 分类 |
| 8.5 | 跨被试一致性检查 | 全局一致性审计 |
| 9 | 生成诊断图表 | 24 张图 + figure_index.png 总览 + RUN_INFO.txt |
| 10 | 构建交付数据集 | finalize_columns() 按列字典选择/重命名到 Dataset A/B |

## 检测规则族

清洗逻辑组织为八个规则族。每族针对自由文本自报的一种失效模式，有明确的决策
行为（见下方三态），并由一个合成错误类验证（见验证方法学 vignette）。这是管线
真正干活的部分——上面的步骤是围绕它的脚手架。

| 规则族 | 针对的失效模式 | 命中时决策 |
|---|---|---|
| **时间戳标准化** | 不统一的原始字符串（`10.30`、`7:30`、裸小时、hms/difftime 类型）可能静默误解析（如分钟被读成秒） | FLAG（仅格式风险） |
| **时间顺序验证** | 就寝晚于入睡；午夜附近 AM/PM 翻转；跨日混淆 | AUTO_FIX（需佐证）/ FLAG |
| **自由文本时长解析** | SOL/WASO 以文本输入（`90:00` 意为 90 分钟、`0130`、`p` 表 0） | FLAG（时钟形态永不自动修） |
| **内部一致性检查** | 派生 SOL 与自报 SOL 矛盾；派生时长超过 bed→sleep 窗口 | AUTO_FIX 组成元 / AUDIT |
| **冗余确认检查** | "校正"让值*远离*自报（静默恶化） | **对 AUTO_FIX 有否决权** |
| **跨日稳定性筛查** | 参与者内部 SOL/WASO 逐日不可信的跳变 | AUDIT-only（可能是真实信号） |
| **校正溯源审计** | 无代码路径理解的人工校正备注（盲点） | AUDIT-only |
| **校正后验证** | 校正后时间戳仍与自报时长不一致 | FLAG / PASS（发布闸门） |

**决策三态：**

| 决策 | 含义 |
|---|---|
| **AUTO_FIX** | 确定性、可逆、无需人工审查即应用。时间顺序需佐证：顺序违反 ∧ 内部一致性 ∧ 冗余确认。 |
| **FLAG** | 送人工审查队列（CSV 工作流）；不自动动作。 |
| **AUDIT-only** | 计数并报告；从不修改数据。 |

每个规则族都是确定性的（同输入 → 同输出，snapshot 验证），因此评分者间信度
统计不适用——没有评分者变异。改为报告人工共同审查一致性（见验证方法学
vignette 第 7 步）。

## 分类体系

| 系统 | 来源 | 类别 |
|------|------|------|
| `data_category` | Step 6（时序）| clean, error, unusual, equal_time_ok, skipped_na |
| `has_correction` | Step 7（追溯）| none, algorithmic, manual, both |
| `flag_severity` | Step 7（指标）| Clean, Minor（1 标记）, Major（2+ 标记）|
| `checkforerrors_summary` | Step 8（自动）| TIMESTAMP_ISSUE, DURATION_ISSUE, AMOUNT_FLAG, SELF_REPORTED_FLAG, CLEAN |
